【裁判字號】    98,再,71
【裁判日期】    990303
【裁判案由】    違章建築
【裁判全文】
高雄高等行政法院判決
                                        98年度再字第71號
再審  原告  甲○○
再審  被告  嘉義市政府
代  表  人  乙○○
上列當事人間違章建築事件，再審原告對本院中華民國98年7月
23日98年度訴字第233號判決，提起再審之訴，本院判決如下：
    主  文
再審之訴駁回。
再審訴訟費用由再審原告負擔。
    事實及理由
一、事實概要：
    緣再審原告未經許可，於嘉義市○○街○○○道路旁市府公有
    土地上建造磚造高約1.5公尺、寬約1公尺之圍牆，上方加設
    鐵皮圍牆高約1.2公尺、寬約1公尺（下稱系爭圍牆），經人
    檢舉，再審被告勘查結果核認確屬違章建築，乃以民國97年
    8月22日府工使字第0970137267號違章建築拆除裁處書通知
    再審原告，經勘查實質違建部分依法不得補辦建造執照手續
    ，應執行拆除。再審原告不服，提起訴願，亦遭決定駁回。
    再審原告又不服，提起行政訴訟，經本院98年7月23日98年
    度訴字第233號判決（下稱原判決）駁回再審原告之訴，再
    審原告復向最高行政法院提起上訴，仍遭該院以98年度裁字
    第2737號裁定（原確定裁定）駁回其上訴確定在案。再審原
    告因認本院原判決有行政訴訟法第273條第1項第1款、第2款
    、第13款及第14款再審事由，乃提起本件再審之訴。
二、再審原告主張︰
（一）再審原告之父於建物謄本上所載建築完成日期為23年1月2
      0日，系爭圍牆登記日期則為38年9月6日，故系爭圍牆縱
      屬違建，亦屬38年前已存在之舊有違建，而舊有違建之拆
      遷與否，依建築法授權內政部訂定之違章建築處理辦法第
      11條第1項及第2項規定：「舊違章建築，其妨礙都市計畫
      、公共交通、公共安全、公共衛生、防空疏散、軍事設施
      及對市容觀瞻有重大影響者，得由直轄市、縣（市）政府
      實地勘查、劃分左列地區分別處理：1、必須限期拆遷地
      區。2、配合實施都市計畫拆遷地區。3、其他必須整理地
      區。前項地區經勘定後，應函請內政部備查，並以公告限
      定於一定期限內拆遷或整理。」再審被告並未依此規定辦
      理，在查報系爭圍牆為違章建築後，即以違章建築拆除裁
      處書通知再審原告應執行拆除，該處分有違上開建築法及
      違章建築處理辦法之規定。且依建築法第9條規定「新建
      」係指為新建造之建築物或將原建築物全部拆除而重行建
      築者，系爭圍牆並無此情事，被告未調查清楚，遽認系爭
      圍牆有新建之情事，自有行政裁量瑕疵，屬違法之行政處
      分。又再審被告作成該處分，並未說明系爭圍牆為何屬於
      具有拆除必要性之實質違建，有作成處分未記載理由之瑕
      疵，為違法之行政處分。原判決不查，自有適用法規顯有
      錯誤，且有就足以影響判決之重要證物漏未斟酌之再審事
      由。
（二）舊有違章建築妨礙都市計劃預定地或公共交通者，縣市政
      府應訂定分期分區處理計劃，提經違章建築處理小組審議
      後公布處理，分期拆除，違章建築處理辦法第27條規定甚
      明。又臺灣省政府66年3月22日府建4字第8233號函公布實
      施都市計畫地區，應依當地都市計畫公布日期予以認定。
      而嘉義市公布日期為38年10月29日，則於38年10月29日前
      所興建之房屋依法應屬舊有建築，縱令有妨礙都市計劃預
      定地或妨礙公共交通情事，依上開規定，亦應由再審被告
      訂定分期分區處理計劃，依規定程序統籌辦理，分期拆除
      ，不應對於某一所房屋單獨執行拆除。
（三）系爭圍牆上之二丁掛磁磚係於近年來修建所添附，原判決
      卻依此認定系爭圍牆完成日期，應與事實不符，且就可認
      對再審原告有利之證據未經斟酌。系爭圍牆當初建築完成
      日期為23年1月20日，係與再審原告所居住嘉義市○○街4
      6號建物同時興建完成，而致連成一體，系爭圍牆迄今已
      達75年。且於20年前（約78年）建商興建嘉義市○○路20
      0號建物時，將系爭圍牆打掉一半，違建一條長度約30尺
      ，寬度約5.6尺之後巷，嗣由再審原告加以維修，於30年
      前由再審原告之父將該牆壁重新修建，後來再審原告之兒
      女結婚，始添上二丁掛磁磚，有證明書乙紙附卷可證，則
      系爭圍牆之材質本非二丁掛磁磚，但歷經921大地震又再
      修1次，強烈颱風破壞亦維修過1次，因此前後3次，才造
      成目前外觀為二丁掛磁磚，絕非當初興建時即係二丁掛磁
      磚，原判決僅以肉眼判斷材質，卻未審視建物謄本及調查
      該建物確實完成日期，且未斟酌上開重要物證，再審原告
      至難甘服。
（四）另建物謄本上所載之建築完成日期為23年1月20日，登記
      日期則為38年9月6日，均係於38年10月29日臺灣省政府公
      布實施都市計劃地區前之合法防堵牆，有建物登記第2類
      謄本可憑，原判決未說明何以不採之理由，復未傳喚附近
      鄰居或里長，調查此部分之事實，原判決就重要證據漏未
      調查應不合法。又該地區鄰近違建尚多，嘉義市○○路20
      0號後面建物即為違章建築，詎被再審原告竟未同時取締
      ，獨對再審原告1人之系爭圍牆拆除，自難謂平。
（五）又系爭圍牆係再審原告之父母於日據時期所建，當初係因
      怕行人、小孩不慎掉落水溝所建，乃為公益所建造。參以
      原審卷附之現場照片可見，該水溝深達2至3公尺，若有行
      人或汽車、小孩掉落將會造成死傷，後果不堪設想，再審
      原告之父母係為公益設想才築牆阻擋外人誤而掉落水溝，
      足見係為公益及交通安全始建造，未違反建築法相關規定
      ，自不得拆除。且該水溝即直接面臨路面，任何用路人、
      汽機車均有可能誤入大水溝造成傷亡，系爭圍牆有助於公
      益，並未妨礙都市計畫、公共交通、公共安全、公共衛生
      等，依上開違章建築處理辦法第11條規定，不應拆除。若
      逕予拆除，再審被告必須另撥公費再修建新的防堵牆，俾
      免行人摔落而訴請國家賠償，如此形同浪費公帑之無益行
      為，是為維護公益，祈鈞院撤銷原處分，以維嘉義市民之
      權益。原判決針對系爭圍牆依法不得拆除乙節，其判決理
      由均未交待，應有判決理由不備之疏略。
（六）本件為防止行人掉落水溝公益用之防堵牆及防止臭氣外洩
      之鐵皮，均不可適用建築法第4條或第8條承重牆壁加以判
      決，即形同以不當之法條適用正當事件。再者嘉義市○○
      街46號建物與民族路200號建物恰相隔1條大水溝，公益牆
      和鐵皮早年即已存在乃一事實，再審原告僅是繼承及修整
      而已，公益牆一邊和嘉義市○○街46號廚房牆壁相連結即
      是在該46號土地上，另一邊在嘉義市○○路200號之土地
      上，20年前上開嘉義市○○路200號屋主為了增加屋後巷
      道，把公益牆打掉一半在水溝上違建地板、圍牆及內部設
      備，再審被告勘查人員認定占用到市府土地應屬不正確，
      其現場照片係擴大到再審原告廚房，故意誤導法官。至於
      上面之建材是因再審原告兒女結婚把破爛之廚房牆壁用白
      色瓷磚修整，因廚房牆壁和公益牆連結，才順便修整較為
      美觀，只用白色瓷磚修整，而非新建，在內政部之訴願書
      已有證明，從內政部到最高行政法院均是看正面照片，用
      自由心證，容易被誤導變成錯誤的裁判，建築物當然要考
      慮其他因素，故提出本件再審之訴。另嘉義市○○街44號
      建物謄本與同街46號是同一建物，因44號門牌號碼不吉利
      ，早已改成46號，系爭圍牆與廚房相連接可證明兩者建造
      時間是相同。
（七）原判決就上開重要且有利於再審原告之證據，並未斟酌且
      就重要事證復未調查，再審被告作成系爭處分，並未說明
      為何系爭圍牆屬於具有拆除必要性之實質違建，有作成處
      分未記載理由之瑕疵，亦有行政裁量上之瑕疵，為違法之
      行政處分。實際上，系爭圍牆是因與廚房牆壁連在一起，
      故一併用白色瓷磚修整，並非新建，且系爭公益牆一邊在
      嘉義市○○街46號土地上跨過水溝，並非坐落於公有土地
      上，原判決認定事實顯已錯誤等語，並聲明求為判決本院
      98年7月23日98年度訴字第233號判決廢棄，原處分及訴願
      決定均撤銷。
三、再審被告則以︰
（一）按「本法所稱建築物，為定著於土地上或地面下具有頂蓋
      、樑柱或牆壁，供個人或公眾使用之構造物或雜項工作物
      。」「本法所稱雜項工作物，為．．．圍牆．．．。」「
      本法所稱建築物之主要構造，為基礎、主要樑柱、承重牆
      壁、樓地板及屋頂之構造。」「建築物非經申請縣市主管
      建築機關之審查許可並發給執照，不得擅自建造。」建築
      法第4條、第7條、第8條及第25條分別定有明文。又「本
      辦法所稱之違章建築，為建築法適用地區內，依法應申請
      當地主管建築機關之審查許可並發給執照方能建築，而擅
      自建築之建築物。」違章建築處理辦法第2條亦定有明文
      。」查系爭圍牆未經許可擅自建造，依據內政部87年1月2
      6日臺（87）內地字第8780422號函略以：「···建物未
      能提出合法建物相關之證明文件且公產管理機關能證明確
      未出具土地使用同意書供他人建築使用者，應可證明該土
      地上之建物為非依法核准之建物．．．。」等語，再審原
      告未經再審被告許可，擅自於公有土地建造圍牆，於法不
      合。再審被告97年8月22日府工使字第0970137267號違章
      建築拆除裁處書，係依上開據建築法及違章建築處理辦法
      規定所為之處分，並無違誤。
（二）嘉義市新、舊違章建築劃分日期及處理原則尚在研議中，
      再審原告要求再審被告依違章建築處理辦法第11條規定，
      認定其違章屬舊違章並以舊違章處理，於法無據，況本件
      為實質違建依法不得補辦建造執照手續。又倘如再審原告
      稱系爭圍牆係30年前其父基於公益考量而修築，查依臺灣
      省政府66年3月22日府建4字第8233號函公布實施都市計畫
      地區，該地區公布日期為38年10月29日，系爭圍牆亦非該
      區實施都市計畫公布前之合法建築物，仍應依上開建築法
      及違章建築處理辦法規定辦理。
（三）又嘉義市○○路200號之違章建築，業經再審被告以97年8
      月22日府工使字第0970137270號違章建築拆除裁處書處分
      在案，並移送業務單位辦理拆除。且本件違章建築拆除裁
      處書與拆除時間通知單係分別為行政處分與行政執行，並
      無影響再審原告訴訟之權利。況再審原告行政爭訟分別經
      內政部訴願決定、鈞院原判決及最高行政法院原確定裁定
      駁回而確定在案，故本件再審原告之訴顯無理由等語，並
      聲明求為判決駁回再審原告之訴。
四、兩造之爭點為原判決有無行政訴訟法第273條第1項第1款、
    第2款、第13款及第14款再審事由？茲分述如下：
（一）按「再審之訴專屬為判決之原行政法院管轄。」行政訴訟
      法第275條第1項定有明文。本件再審原告僅就本院原判決
      提起再審之訴，自應屬本院管轄，先予敘明。
（二）次按「再審之訴顯無再審理由者，得不經言詞辯論，以判
      決駁回之。」行政訴訟法第278條第2項定有明文。又「有
      左列各款情形之一者，得以再審之訴對於確定終局判決聲
      明不服。但當事人已依上訴主張其事由或知其事由而不為
      主張者，不在此限：1、適用法規顯有錯誤者。2、判決理
      由與主文顯有矛盾者。．．．13、當事人發見未經斟酌之
      證物或得使用該證物者。但以如經斟酌可受較有利益之裁
      判者為限。14、原判決就足以影響於判決之重要證物漏未
      斟酌者。」固分別為行政訴訟法第273條第1項第1款、第2
      款、第13款及第14款所明定。惟其中第1款所謂適用法規
      顯有錯誤，係指原判決所適用之法規與該案應適用之現行
      法規相違背，或與解釋判例有所牴觸者而言。至於法律上
      見解之歧異，再審原告對之縱有爭執，要難謂為適用法規
      顯有錯誤，而據為再審之理由（最高行政法院62年判字第
      610號判例參照）。而第2款所謂判決理由與主文顯有矛盾
      ，則係指判決理由與主文之內容適得其反而言。判決理由
      與事實之記載不甚適合或判決理由不備，均屬判決違背法
      令問題，並非理由與主文矛盾，自不得為再審之事由（最
      高行政法院60年裁字第87號判例參照）。又第13款所謂當
      事人發見未經斟酌之重要證物者，係指該證物在前訴訟程
      序時業已存在，而為當事人所不知或不能使用，今始知悉
      或得予利用者而言，並以如經斟酌可受較有利益之裁判者
      為限。如已於前訴訟程序提出主張，而為原判決所不採者
      ，即非此之所謂未經斟酌之證物。至同條項第14款所謂原
      判決就足以影響於判決之重要證物漏未斟酌，係指足以影
      響判決基礎之重要證物，雖在前訴訟程序業已提出，然未
      經確定判決加以斟酌，或者忽視當事人聲明之證據而不予
      調查，或者就依聲請或依職權調查之證據未為判斷，均不
      失為漏未斟酌，且以該證物足以動搖原確定判決基礎者為
      限。若於判決理由項下說明無調查之必要，或縱經斟酌亦
      不足影響判決基礎之意見，即與漏未斟酌有間，不得據為
      再審之理由。再者，當事人雖已主張其再審之訴具備行政
      訴訟法第273條第1項第1款、第2款、第13款及第14款規定
      之要件，而經法院審查結果其實無此事由者，則其再審之
      訴即為顯無理由。
（三）本件再審原告據以指摘本院原判決有行政訴訟法第273條
      第1項第1款之再審事由，無非執系爭圍牆係與再審原告所
      居住嘉義市○○街46號建物於23年1月20日同時興建完成
      ，登記日期則為38年9月6日，均係再審被告於38年10月29
      日公布都市計畫前之合法防堵牆，有建物登記第2類謄本
      附卷可憑，則系爭圍牆縱屬違建，亦屬舊有違建，而舊有
      違建之拆遷與否，應依違章建築處理辦法第11條分期分區
      ，並依規定程序統籌辦理，然再審被告於查報系爭圍牆為
      違章建築後，即以違章建築拆除裁處書通知再審原告應執
      行拆除，該處分有違上開違章建築處理辦法之規定；再者
      ，系爭圍牆並無建築法第9條規定「新建」之情事，再審
      被告未予充分調查而遽認有「新建」之情事，亦屬違法之
      行政處分；又系爭圍牆不可適用建築法第4條或第8條規定
      加以判決，原審不查，自有適用法規顯有錯誤云云，為其
      論據。惟按「違反本法或基於本法所發布命令規定之建築
      物，其處理辦法，由內政部定之。」建築法第97條之2定
      有明文。次按「舊違章建築，其妨礙都市計畫、公共交通
      、公共安全、公共衛生、防空疏散、軍事設施及對市容觀
      瞻有重大影響者，得由直轄市、縣（市）政府實地勘查、
      劃分左列地區分別處理：1、必須限期拆遷地區。2、配合
      實施都市計畫拆遷地區。3、其他必須整理地區。前項地
      區經勘定後，應函請內政部備查，並以公告限定於一定期
      限內拆遷或整理。」復分別為違章建築處理辦法第11條第
      1項及第2項所明定，則適用違章建築處理辦法第11條之前
      提，即以「舊違章建築」為限。而關於新舊違章建築日期
      之劃分，最高行政法院60年判字第850號判例曾指出乃以4
      7年2月10日為準，惟其係針對舊違章建築處理辦法第4條
      而定，依現行違章建築處理辦法第11條第3項之規定，新
      舊違章建築之劃分日期，係依直轄市、縣（市）主管建築
      機關經以命令規定並報內政部備案之日期。從而，目前已
      不再依前揭判例所稱之47年2月10日前後為劃分基準，而
      係由各地方自治團體主管建築機關各自認定（林明鏘先生
      著，營建法學研究，2006年11月版，第182至184頁參照）
      。經查，再審原告據建物登記第2類謄本主張系爭圍牆於
      23年1月20日興建完成，並於38年9月6日登記云云，雖有
      該謄本附原審卷可稽，並經本院調閱該卷宗屬實，惟上開
      建物登記第2類謄本，係關於坐落嘉義市○○段○○段○○
      街44號建物之登記資料，核與系爭圍牆無關，則再審原告
      據該謄本訴稱系爭圍牆為舊違章建築云云，自屬不能證明
      。又再審原告雖另行提出訴外人即承包商林讚成於97年9
      月11日出具之證明書記載略以：「茲證明嘉義市○○街46
      號左方廚房，緊鄰市府簡圖的水溝牆壁均係屋主甲○○的
      父母『30年前』所建．．．。」等語，有該證明書附本院
      卷可稽，惟與再審原告98年12月23日（本院收文日期）再
      審起訴狀所稱系爭圍牆係其父母於「日據時期」（即民國
      23年1月20日）為公益所建造云云，亦有不合。況縱認原
      告上開主張屬實，惟由臺灣省政府66年3月22日府建4字第
      8233號函釋略以：「．．．說明：．．．2、『建築法』
      適用地區，依該法第3條規定為『實施都市計畫地區』『
      實施區域計畫地區』『經內政部指定地區』及『上列地區
      外之供公眾使用及公有建築物』。凡『建築法』適用地區
      ，所有建築之建造，均應依法申領建造執照；依同法第73
      條規定，非經領得使用執照不准接水、接電或申請營業登
      記．．．（1）實施都市計畫地區：應依當地都市計畫公
      布日期予以認定．．．。」等語，可知乃在闡明建築法之
      適用地區，則系爭圍牆縱於再審被告38年10月29日公布都
      市計畫前建造完成，亦與新舊違章建築之劃分無涉；而嘉
      義市之新、舊違章建築劃分日期復尚未訂定，業據再審被
      告99年2月5日（本院收文日期）答辯書陳明在案，有該答
      辯書附本院卷可稽，自無新、舊違建之劃分可言。再查，
      原判決理由略載：「．．．四、．．．（二）、．．．依
      現場照片觀之，建築材料為二丁掛磁磚，非屬日據時期之
      建材，是被告（即本件再審被告）認系爭違建係屬新建，
      且該違章建築係屬實質違建，依法不得補辦建造執照，洵
      屬有據。原告（即再審原告）主張系爭圍牆係30年前其父
      基於公益考量而修築，非屬新建云云，並不可採。又縱認
      原告前揭主張為屬實，惟嘉義市之新、舊違章建築劃分日
      期尚未訂定，亦據被告陳明在卷，自無新、舊違建之劃分
      ，再依臺灣省政府66年3月22日府建四字第8233號函公布
      實施都市計畫地區，嘉義市公布日期為38年10月29日，系
      爭圍牆亦非該區實施都市計畫公布前之合法建築物。從而
      被告認系爭圍牆係屬違章建築，並無不合。（三）、原告
      主張系爭圍牆非建築法第4條規定具頂蓋、樑柱或牆壁之
      建築物乙節；經查，依建築法第4條、第7條規定，圍牆係
      屬雜項工作物範圍，應申請許可始得建造，原告未經許可
      ，擅自於公有土地建造圍牆，自屬違章建築，原告此之主
      張，並不可採．．．。」等語，而駁回再審原告之訴，亦
      有該判決附本院卷可稽。準此以觀，系爭圍牆既非舊違章
      建築，自無適用違章建築處理辦法第11條規定之餘地；又
      依建築法第4條之規定，雜項工作物亦為該法所稱建築物
      ，而同法第7條復將「圍牆」納為建築法所稱「雜項工作
      物」之一，則本院原判決依再審被告履勘結果及現場照片
      上之建築材料，據以認定系爭圍牆有建築法之適用，且非
      屬舊違章建築，其所適用之法規與該案應適用之行為時法
      規、解釋判例均無不合，尚難謂為適用法規顯有錯誤，而
      原判決已敘明其取捨證據認定事實之心證甚詳，再審原告
      猶執其與原判決法律上見解之歧異，指摘原判決有行政訴
      訟法第273條第1項第1款之再審事由，即非可採。至再審
      原告主張原判決未說明何以不採上開建物登記第2類謄本
      之理由，且針對系爭圍牆並未妨害公共衛生、安全、交通
      ，反有助於公共衛生、安全及交通，依法不得拆除乙節，
      其判決理由亦未交待，應有判決理由不備之疏略云云。惟
      查行政訴訟法第273條第1項第2款所謂判決理由與主文顯
      有矛盾，係指判決理由與主文之內容適得其反而言；判決
      理由與事實之記載不甚適合或判決理由不備，均屬判決違
      背法令問題，已如前述，再審原告前揭主張，既與理由與
      主文矛盾無關，自不得憑為再審事由。從而，再審原告此
      部分之主張，並不足採。另建築法第9條乃關於新建、增
      建、改建及修建等建造行為之定義性規定，亦非用以劃分
      新、舊違章建築之標準，再審原告此部分之主張，顯將兩
      者混為一談而有所誤解，亦無足取。
（四）又再審原告雖主張原判決另有行政訴訟法第273條第1項第
      13款及第14款之再審事由，無非以：系爭防堵牆上之二丁
      掛磁磚係於近年來修建所添附，有林讚成於97年9月11日
      出具證明書附卷可稽，該圍牆之材質本非二丁掛磁磚，僅
      外觀為二丁掛磁磚；且卷附建物登記第2類謄本所載系爭
      圍牆建築完成日期為23年1月20日，登記日期則為38年9月
      6日，均為再審被告於38年10月29日公布都市計畫之前，
      原判決僅以外觀判斷材質，卻未審視上開建物登記第2類
      謄本及調查系爭圍牆確實完成之日期，復未傳喚附近鄰居
      或里長，調查此部分之事實，故本件有當事人發見未經斟
      酌之證物或得使用該證物及原判決就足以影響於判決之重
      要證物漏未斟酌之再審事由等語，為其論據。惟查，再審
      原告上開主張及建物登記第2類謄本均已經再審原告於前
      訴訟程序中提出，或已依上訴主張其事由，經本院及最高
      行政法院審酌後，分別以原判決及原確定裁定分別駁回再
      審原告之訴，業經本院調取該卷宗核閱屬實；且上開證明
      書雖未見附於本件原審卷及上訴卷，惟該證明書於本院98
      年7月23日原判決前即由林讚成於97年9月11日出具，並經
      再審原告於原審之訴願程序時提出等情，有再審原告97年
      10月20日（內政部即訴願機關收文日期）訴願補充理由書
      及該證明書附訴願卷可稽，核均非行政訴訟法第273條第1
      項第13款所謂在前訴訟程序時業已存在之證物，而為當事
      人所不知或不能使用，今始知悉或得予利用者而言。況該
      證明書記載略以：「茲證明嘉義市○○街46號左方廚房，
      緊鄰市府簡圖的水溝牆壁均係屋主甲○○的父母『30年前
      』所建．．．。」等語，與再審原告主張系爭圍牆係其父
      母於「日據時期」（即民國23年1月20日）為公益所建造
      之供述不合，已如前述，則本院縱予斟酌亦難謂可受較有
      利益之裁判，即與行政訴訟法第273條第1項第13款之再審
      事由不符；又依同條項但書：「當事人已依上訴主張其事
      由或知其事由而不為主張者，不在此限。」之規定，再審
      原告亦不得據以提起再審之訴。又觀之再審原告上開提出
      之第14款「原判決就足以影響於判決之重要證物漏未斟酌
      」之再審理由，無非均在重申其在前訴訟程序或上訴程序
      中所主張者，實為原判決審酌後摒棄不採，並已於理由內
      予以論斷其與判決結果不生影響，自無所謂「原判決就足
      以影響於判決之重要證物漏未斟酌」之可言。申言之，再
      審原告提起本件再審之訴所述有關行政訴訟法第273條第1
      項第13款及第14款事由部分，均屬其個人主觀對法律見解
      之歧異，以及對於原判決取捨證據、認定事實之職權行使
      事項任加爭執，且亦經其於上訴審程序中主張其事由，再
      審原告復執同一事由指摘前開原判決有行政訴訟法第273
      條第1項第13款及第14款之再審事由，即非可採。從而，
      原判決並無對於重要證物有漏未加以審酌之情事，亦無所
      謂發見未經斟酌之證物可言，再審原告據以主張原判決有
      行政訴訟法第273條第1項第13款及第14款之再審事由，為
      顯無理由，要無足取。
五、綜上所述，再審原告之主張既不足取，其依行政訴訟法第27
    3條第1項第1款、第2款、第13款及第14款規定提起本件再審
    之訴，為顯無理由，爰不經言詞辯論，逕以判決駁回之。又
    本件事證已臻明確，兩造其餘攻擊防禦方法，均核與本件判
    決結果不生影響，爰不一一論述，附此敘明。
六、據上論結，本件再審之訴為顯無理由，依行政訴訟法第278
    條第2項、第281條、第98條第1項前段，判決如主文。
中    華    民    國    99    年     3    月    3     日
          高雄高等行政法院第四庭
                      審判長法官  蘇  秋  津
                            法官  李  協  明
                            法官  詹  日  賢

以上正本係照原本作成。
如不服本判決，應於判決送達後20日內向本院提出上訴書狀，其
未表明上訴理由者，應於提起上訴後20日內向本院提出上訴理由
書（須按對造人數附繕本）；如於本判決宣示或公告後送達前提
起上訴者，應於判決送達後20日內補提上訴理由書（須附繕本）
。未表明上訴理由者，逕以裁定駁回。
中    華    民    國    99    年     3    月    3     日
 
                          書記官  宋  鑠  瑾

司法院資訊處製作；財團法人民間司法改革基金會備份。
